臺灣基隆地方法院刑事判決　　　　　　　 100年度訴字第15號
公　訴　人　臺灣基隆地方法院檢察署檢察官
被　　　告　梁國彥
上列被告因違反毒品危害防制條例等案件，經檢察官提起公訴（
99年度毒偵字第2102號、99年度偵字第3650號、99年度偵字第59
23號），嗣被告於本院準備程序中就被訴事實均為有罪之陳述，
經受命法官告知被告、檢察官簡式審判程序意旨，並經被告、檢
察官同意後，本院合議庭裁定由受命法官獨任進行簡式審判程序
、判決如下：
    主  文
梁國彥持有第二級毒品純質淨重二十公克以上，累犯，處有期徒
刑貳年陸月；扣案之第一級毒品海洛因貳包（含包裝袋，合計實
稱毛重肆點柒公克、驗餘淨重點伍貳公克）、第二級毒品甲
基安非他命包（含包裝袋，其中壹包實稱毛重拾伍點玖壹零
零公克、驗餘淨重拾肆點肆捌伍壹公克；其餘貳包合計實稱毛
重拾玖點玖伍伍零公克、驗餘淨重拾捌點壹玖壹零公克），
均沒收銷燬之。又犯非法持有刀械罪，累犯，處有期徒刑肆月；
扣案之十字弓貳把、十字弓箭陸支，均沒收之。又施用第一級毒
品，累犯，處有期徒刑壹年；扣案之含有難以析離微量殘餘第一
級毒品海洛因之藥鏟壹支沒收銷燬之、注射針筒貳支均沒收之。
又施用第二級毒品，累犯，處有期徒刑柒月；扣案之吸食器壹組
、電子磅秤壹台，均沒收之。應執行有期徒刑肆年，扣案之第一
級毒品海洛因貳包（含包裝袋，合計實稱毛重肆點柒公克、驗
餘淨重點伍貳公克）、第二級毒品甲基安非他命包（含包裝
袋，其中壹包實稱毛重拾伍點玖壹零零公克、驗餘淨重拾肆
點肆捌伍壹公克；其餘貳包合計實稱毛重拾玖點玖伍伍零公克
、驗餘淨重拾捌點壹玖壹零公克）、含有難以析離微量殘餘第
一級毒品海洛因之藥鏟壹支，均沒收銷燬之；扣案之十字弓貳把
、十字弓箭陸支、注射針筒貳支、吸食器壹組、電子磅秤壹台，
均沒收之。
    事  實
一、梁國彥前因初犯施用毒品案件，經觀察、勒戒後，認無繼續
    施用毒品之傾向，於民國87年7 月17日經釋放出所，並由臺
    灣板橋地方法院檢察署檢察官於87年7 月20日，以87年度偵
    字第12288 號為不起訴處分確定；其又於上開觀察勒戒釋放
    出所後之5 年以內之87年間，再犯施用毒品案件（二犯施用
    毒品案件），經觀察、勒戒後，仍認無繼續施用毒品之傾向
    ，於87年8 月18日經釋放出所，並由臺灣板橋地方法院檢察
    署檢察官以87年度偵字第15912 號為不起訴處分確定；其再
    三犯施用第二級毒品案件，經法院裁定送觀察、勒戒後，認
    有繼續施用毒品之傾向，再經法院裁定施以強制戒治，於88
    年1月5日送強制戒治，88年6 月22日停止強制戒治併付保護
    管束而經釋放出所，於89年1月4日戒治期滿未經撤銷保護管
    束，而完成其本次毒癮戒斷之療程，惟其上開施用第二級毒
    品案件，經臺灣板橋地方法院以88年度易字第754 號判處有
    期徒刑7 月後，當事人不服提起上訴，由臺灣高等法院以88
    年度上易字第1654號判決上訴駁回確定，於89年10月24日縮
    刑執行完畢出監；其於93年間，再四犯施用毒品案件，經本
    院於93年4月29日，以93年度訴字第194號判處有期徒刑8 月
    、6月，應執行有期徒刑1年確定（以下簡稱甲案）；其再於
    93年間，再五犯施用毒品案件，經本於93年8月31日，以93
    年度訴字第495號判決有期徒刑8月、6月，應執行有期徒刑1
    年確定（以下簡稱乙案）；其上開甲、乙案二罪刑接續執行
    ，於95年6月7日縮刑執行完畢出監。其再六犯施用毒品案件
    ，經本院於96年4 月25日，以96年度訴字第52號判處有期徒
    刑9 月、4月，應執行有期徒刑1年，當事人不服提起上訴，
    由臺灣高等法院96年度上訴字第2125號審理時，上訴人撤回
    上訴而確定（以下簡稱丙案）；其又七犯施用毒品案件，經
    臺灣士林地方法院於96年11月23日，以96年度訴字第822 號
    判決有期徒刑10月、5 月，應執行有期徒刑1年2月確定（以
    下簡稱丁案）；其再八犯施用毒品案件，經本院於96年12月
    21日，以96年度訴字第998 號判決有期徒刑8月、4月，應執
    行有期徒刑11月確定（以下簡稱戊案）；嗣其所犯上開丁、
    戊案二罪刑，經本院97年度聲字第163 號裁定合併定刑為有
    期徒刑2 年確定，併與上開丙案罪刑，二者接續執行，於99
    年1 月23日縮刑執行完畢出監（構成累犯）。
二、詎梁國彥仍不知戒絕毒癮，明知海洛因、甲基安非他命業經
    公告列為毒品危害防制條例第2條第2項第1款、第2款之第一
    級、第二級毒品，不得非法持有、施用，仍未戒除施用毒品
    之習性，於上開停止強制戒治併付保護管束而經釋放出所，
    於89年1月4日戒治期滿未經撤銷保護管束，而完成其本次毒
    癮戒斷之療程後5 年內，各再犯上開施用毒品案件，各經上
    開法院判處刑確定及上揭徒刑執行完畢後5 年內，基於非法
    持有第一級毒品海洛因、第二級毒品甲基安非他命純質淨重
    二十公克以上之故意，於99年5月7日晚上8 時許，在臺北市
    ○○路與八德路口處之附近某地，以一次總代價新臺幣（下
    同）3 萬元之價金，向姓名年籍均不詳之綽號「小陳」成年
    男子，1次購得第一級毒品海洛因2包（含包裝袋，實稱毛重
    4.73公克、驗餘淨重3.52公克、純度32.38%，純質淨重1.15
    公克、驗餘淨重3.52 公克）、甲基安非他命3包（含包裝袋
    ，其中1 包實稱毛重35.9100公克、驗餘淨重34.4851公克、
    純度91%、純質淨重31.5124公克；其餘2包合計實稱毛重39.
    9550公克、驗餘淨重38.1910公克、純度94.1%、純質淨重36
    .1090 公克），進而未經主管機關許可，而非法持有之，並
    將其藏置在其母親所有車牌號碼Q5-8828 號自用小客車內之
    排檔座置物箱旁之白色手提袋內，嗣於翌（8日）日凌晨4時
    28分許，其駕駛上開車輛並逆向沿基隆市○○路及愛四路口
    行駛時，適警巡邏路過發現而攔檢，惟梁國彥見狀乃棄車逃
    逸，警方為蒐證及避免影響交通而欲移走上開自用小客車時
    ，在上開車輛之排檔座置物箱旁之白色手提袋內，當場扣得
    上開海洛因2包、甲基安非他命3包，嗣經警循線通知梁國彥
    到案，乃查悉上情【即起訴案號之臺灣基隆地方法院檢察署
    99年度偵字第3650號案件起訴事實】。
三、其仍不知悔改，明知未經許可，不得持有槍砲彈藥刀械管制
    條例所管制禁止持有之十字弓及十字弓箭，竟於99年11月19
    日下午4 時許，在臺北市松山火車站前，向姓名年籍均不詳
    之綽號「小陳」成年男子，收受十字弓2把及十字弓箭6支，
    並未經主管機關許可，而將之藏置在基隆市○○區○○街14
    5號3樓住處。嗣經警依法持搜索票，於99年11月22日，在上
    址，當場扣得其所有上開之十字弓2把、十字弓箭6支，始悉
    上情【即起訴案號之同上署99年度偵字第5923號案件起訴事
    實】。
四、其仍不知戒絕毒癮，明知海洛因、甲基安非他命業經公告列
    為毒品危害防制條例第2條第2項第1款、第2款之第一級、第
    二級毒品，不得非法持有、施用，仍未戒除施用毒品之習性
    ，於上開停止強制戒治併付保護管束而經釋放出所，於89年
    1月4日戒治期滿未經撤銷保護管束，而完成其本次毒癮戒斷
    之療程後5 年內，各再犯上開施用毒品案件，各經上開法院
    判處刑確定及上揭徒刑執行完畢後5 年內，各基於施用第二
    級毒品甲基安非他命、第一級毒品海洛因之故意，其先於99
    年11月20日下午2時許，在基隆市○○區○○街145號4 樓住
    處內，以將第二級毒品甲基安非他命放入吸食器內用火燒烤
    吸煙方式，施用第二級毒品甲基安非他命1 次；其另於同日
    下午5 時許，在上址，以將第一級毒品海洛因粉末摻水以針
    筒注射靜脈之方式，施用第一級毒品海洛因1 次。嗣經警依
    法持搜索票，於99年11月22日，在上址，當場扣得其所有之
    含有難以析離微量殘餘第一級毒品海洛因之藥鏟1 支，及其
    所有供己施用第一級毒品海洛因之注射針筒2 支，與其所有
    供己施用第二級毒品甲基安非他命秤重之電子磅秤1台、吸
    食器1組，嗣其為上開毒品列管人口，並經其同意後採集尿
    液送驗結果，其尿液中均呈現毒品嗎啡及甲基安非他命之陽
    性反應，始悉上情【即起訴案號之同上署99年度毒偵字第21
    02號案件起訴事實】。
五、案經基隆市警察局第一分局報告臺灣基隆地方法院檢察署檢
    察官偵查起訴。
    理  由
壹、程序方面
一、按除被告所犯為死刑、無期徒刑、最輕本刑為三年以上有期
    徒刑之罪或高等法院管轄第一審案件者外，於法院行準備程
    序進行中，被告先就被訴事實為有罪之陳述時，審判長得告
    知被告簡式審判程序之旨，並聽取當事人、代理人、辯護人
    及輔佐人之意見後，裁定進行簡式審判程序；且受命法官行
    準備程序，與法院或審判長有同一之權限；又簡式審判程序
    之證據調查，不受刑事訴訟法第159條第1項、第161條之2、
    第161條之3、第163條之1及第164條至第170條規定之限制，
    刑事訴訟法第273條之1第1項、第279條第2項前段、第273條
    之2分別定有明文。
二、查本件被告梁國彥所犯為死刑、無期徒刑、最輕本刑為三年
    以上有期徒刑以外之罪，且非高等法院管轄第一審之案件，
    其於準備程序就前揭被訴事實為有罪之陳述，經受命法官告
    知簡式審判程序之旨，並聽取當事人之意見後，本院合議庭
    認無不得或不宜改依簡式審判程序進行之處，爰依刑事訴訟
    法第273條之1第1 項規定，裁定本件由受命法官獨任進行簡
    式審判程序。
貳、實體方面
一、上揭持有第一級毒品海洛因2 包、第二級毒品甲基安非他命
    純質淨重二十公克以上3 包、非法持有十字弓貳把及十字弓
    箭陸支、施用第一級毒品海洛因、施用第二級毒品甲基安非
    他命之事實，業據被告梁國彥於本院100年1月18日準備程序
    、審判程序時均坦承：我承認全部犯罪，扣案的海洛因2 包
    、甲基安非他命3 包，我願意全部拋棄；扣案之十字弓及十
    字弓箭，我以為不違法，所以就沒有積極去申請許可，而扣
    案之注射針筒、藥鏟，係供我施用第一級毒品海洛因之工具
    ，而電子磅秤、安非他命吸食器是我用來施用甲基安非他命
    使用，上開物品皆為我所有，我也都願意拋棄等語不諱（見
    本院卷第25至26、第31頁），核與本案承辦警員即證人黃振
    源、黃瓊葒於99年8 月20日偵訊時之證述情節相符（見同上
    署99年度偵字第3650號卷第43至45頁），並有同上署99年度
    偵字第3650 號卷附之偵查報告、毒品照片8張、被告身分證
    、行照影本及照片、全戶戶籍資料查詢結果（蔣秀娥）、列
    管人口基本資料查詢、9年5月9日基警一分偵字第099016190
    3-B號刑事案件證物採驗紀錄表、基隆市警察局99 年5月12
    日基警鑑字第0990065116號函【說明：二、本案送鑑證物外
    包裝經使用氫丙酸酯法顯現指紋後，未採獲可資比對指紋】
    、基隆市警察局認領保管單（自用小客車）、內政部警政署
    刑案資訊系統查詢表、被告提示簡表、刑案資料查註紀錄表
    、全國施用毒品案件紀錄表、受觀察勒戒人毒品及前科紀錄
    簡列表、公訴蒞庭簡表、矯正簡表、基隆市警察局第一分局
    扣押物品清單（見同上署99年度偵字第3650號卷第5 至19頁
    、第21至40頁、第49頁），及同上署99年度偵字第5923號卷
    附之基隆市警察局刀械鑑驗小組紀錄表、基隆市警察局99年
    11月30日基警保民字第0990032084號函暨附件【說明：二、
    本案刀械經依刀械查禁公告及圖例說明鑑驗，認定該編號1
    、編號2 刀械（十字弓），均屬槍砲彈藥刀械管制條例所列
    管之刀械（如附件照片及鑑驗結果）】（見同上署99年度偵
    字第5923號卷第16至21頁、第51至55頁），與同上署99年度
    偵字第2102號卷附之被告身分證影本、搜索票、搜索扣押筆
    錄、扣押物品目錄表、扣押物品收據、拘提逮捕告知本人/
    親友通知書、基隆市警察局第一分局偵辦毒品案件尿液檢體
    對照表（編號：391 ）、基隆市警察局第一分局查獲毒品初
    步鑑驗報告單【含有難以析離微量殘餘第一級毒品海洛因之
    藥鏟壹支】、查獲現場照片25張、基隆市警察局第一分局扣
    押物品清單、台灣尖端先進生技醫藥股份有限公司99年12月
    1 日濫用藥物尿液檢驗報告在卷可稽（見同上署99年度偵字
    第2102號卷第8 頁、第12頁至28頁、第56至57頁），復有扣
    案之第一級毒品海洛因2包、第二級毒品甲基安非他命3包、
    含有難以析離微量殘餘第一級毒品海洛因之藥鏟1 支、十字
    弓2把、十字弓箭6支、注射針筒2支、吸食器1組、電子磅秤
    1台在卷可查。又將上開海洛因2包、甲基安非他命3 包，各
    送經法務部調查局、交通部民用航空局航空醫務中心鑑驗結
    果，確分別含有海洛因成分、甲基安非他命成分之事實，亦
    有法務部調查局濫用藥物實驗室99年9月17日調科壹字第099
    23020780號鑑定書【結果：送驗粉末檢品2 包均含第一級毒
    品海洛因成分，合計淨重3.55公克（驗餘淨重3.52公克），
    純度32.38%，純質淨重1.15公克】、交通部民用航空局航空
    醫務中心99年12月10日航藥鑑字第0997109Q號毒品鑑定書【
    結果：褐色透明結晶1袋。淨重34.6290公克（驗餘淨重34.4
    851公克），含甲基安非他命成分，純度為91.0%，純質淨重
    31.5124 公克】、交通部民用航空局航空醫務中心99年11月
    10日航藥鑑字第0997108Q號毒品鑑定書【結果：白色透明結
    晶2袋。淨重38.370公克（驗餘淨重38.1910公克），含甲基
    安非他命，純度為94.1%，純質淨重36.1090公克】（見同上
    署99年度偵字第3650號卷第54頁、第70至71頁）；再扣案之
    十字弓2把及十字弓箭6支，經送基隆市警察局刀械鑑驗小組
    鑑驗結果：十字弓2把（刀械編號1、2）及十字弓箭6支，均
    屬槍砲彈藥刀械管制條例所列管之刀械，此有上開基隆市警
    察局刀械鑑驗小組紀錄表、基隆市警察局99年11月30日基警
    保民字第0990032084號函暨附件【說明：二、本案刀械經依
    刀械查禁公告及圖例說明鑑驗，認定該編號1、編號2刀械（
    十字弓），均屬槍砲彈藥刀械管制條例所列管之刀械（如附
    件照片及鑑驗結果）】附卷可徵，足徵上開扣案之十字弓2
    把及十字弓箭6支，均屬槍砲彈藥刀械管制條例第14條第3項
    所定之刀械無訛；又其施用第一、二級毒品部分，經警將被
    告上開為警查獲時所採取之尿液，送經台灣尖端先進生技醫
    藥股份有限公司檢驗結果，尿液中均呈現第一級毒品嗎啡類
    及第二級毒品甲基安非他命陽性反應，此有上開99年度偵字
    第2102號卷附之搜索扣押筆錄、扣押物品目錄表、基隆市警
    察局第一分局偵辦毒品案件尿液檢體對照表（編號：391 ）
    、基隆市警察局第一分局查獲毒品初步鑑驗報告單【含有難
    以析離微量殘餘第一級毒品海洛因之藥鏟壹支】、查獲現場
    照片25張、基隆市警察局第一分局扣押物品清單、台灣尖端
    先進生技醫藥股份有限公司99年12月1 日濫用藥物尿液檢驗
    報告在卷足考，是被告上揭自白與事實相符，應堪採信。又
    被告前因施用毒品案件，於上開停止強制戒治併付保護管束
    而經釋放出所，於89年1月4日戒治期滿未經撤銷保護管束，
    而完成其本次毒癮戒斷之療程後5 年內，各再犯上開施用毒
    品案件，各經上開法院判處刑確定及上揭徒刑執行完畢後5
    年內，再犯上揭持有第一級毒品海洛因、第二級毒品甲基安
    非他命純質淨重二十公克以上、無故持有刀械、施用第一、
    二級毒品之犯行，其事證明確，上開全部犯行均洵堪認定。
二、按海洛因、安非他命、甲基安非他命係毒品危害防制條例第
    2條第2項第1款、第2款所明定之第一、二級毒品，不得非法
    持有、施用。(一)核被告所為，各係犯毒品危害防制條例第11
    條第1項之持有第一級毒品罪、同條例第11條第4項之持有第
    二級毒品純質淨重20公克以上之罪、槍砲彈藥刀械管制條例
    第14條第3 項之無故持有刀械罪、毒品危害防制條例第10條
    第1、2項之施用第一、二級毒品罪。(二)又被告所犯上開毒品
    危害防制條例第11條第1項、第4項持有第一級毒品及持有第
    二級毒品純質淨重20公克以上之罪，係同時1 次購得第一級
    毒品海洛因2包、甲基安非他命3包之一次持有行為，，應係
    以一行為同時觸犯上開異種法條二罪名，係屬刑法第55條想
    像競合犯，應從一重論處以毒品危害防制條例第11條第4 項
    持有第二級毒品純質淨重20公克以上之罪。(三)又其施用第一
    、二級毒品前之持有毒品之低度行為，均應為施用之高度行
    為所吸收，不另論罪。(四)被告所犯上開持有第二級毒品純質
    淨重20公克以上之罪、無故持有刀械罪、施用第一、二級毒
    品罪之4 罪間，犯意各別，行為互殊，應予分論併罰。(五)又
    被告上開犯罪事實之前科紀錄，有卷附臺灣高等法院被告前
    案紀錄表與臺灣基隆地方法院檢察署刑案資料查註紀錄表各
    1份在卷可稽，是本件被告上開受有期徒刑執行完畢，於5年
    以內再故意犯本件有期徒刑以上之罪，均為累犯，均應依刑
    法第47條第1項規定，均論以累犯，並各加重其刑。
三、玆審酌被告前曾因施用毒品案件，經上開有期徒刑執行完畢
    後，5 年內再犯施用第一、二級毒品罪行，足見戒毒意志不
    堅，毒癮非淺，未能體悟施用毒品對自己、家人造成之傷害
    及社會之負擔，自屬可議，惟念其犯後坦承犯行，態度良好
    ，並有悔改決心，且施用毒品乃自戕行為，未對他人造成危
    害，然被告竟無視國家對於杜絕毒品犯罪之禁令而濫行持有
    ，且所持有之數量非微，所為嚴重助長毒品之泛濫，及參其
    施用次數、時間、犯罪之動機、目的、手段、品行、智識程
    度、職業、另考量被告持有具殺傷力之十字弓及十字弓箭對
    社會所生之危害等一切情狀，爰分別量處如主文所示之刑，
    並定其應執行之刑，以鼓勵有戒毒決心之被告，及時醒悟並
    戒絕毒癮，用啟自新。
四、至於扣案之第一級毒品海洛因貳包（含包裝袋，包裝袋內含
    有第一級毒品海洛因殘餘微量無法分離，應將包裝袋整體視
    為第一級毒品海洛因，合計實稱毛重肆點柒公克、驗餘淨
    重點伍貳公克）、第二級毒品甲基安非他命包（含包裝
    袋，包裝袋內含有第二級毒品甲基安非他命殘餘微量無法分
    離，應將包裝袋整體視為第二級毒品甲基安非他命，其中壹
    包實稱毛重拾伍點玖壹零零公克、驗餘淨重拾肆點肆捌
    伍壹公克；其餘貳包合計實稱毛重拾玖點玖伍伍零公克、
    驗餘淨重拾捌點壹玖壹零公克）、含有難以析離微量殘餘
    第一級毒品海洛因之藥鏟壹支，均經檢驗結果，確含有上開
    第一、二級毒品，理由詳上所述，均應依毒品危害防制條例
    第18條第1 項前段規定，不問屬於犯人與否，均應諭知宣告
    沒收銷燬之；至於鑑驗耗用上開第一、二級毒品既已滅失，
    自無庸宣告沒收銷燬，併此敘明。又扣案之十字弓貳把、十
    字弓箭陸支，均經鑑定結果，確屬槍砲彈藥刀械管制條例所
    稱列管之「刀械」一情，已如前述，是既係違禁物，則應依
    刑法第38條第1項第1款、第2項之規定，均應諭知宣告沒收
    之。另扣案之供被告施用第一級毒品海洛因所用之注射針筒
    2支、供被告施用第二級毒秤毒品重量所用工具電子磅秤1台
    、供其施用第二級毒品甲基安非他命之吸食器1 組，均為被
    告所有，業據被告供述在卷，爰均依刑法第38條第1項第2款
    前段、第3項之規定，均應諭知宣告沒收之。
五、末查，同上署99年度偵字第3650號卷第49頁之扣押物品清單
    內編號1至編號5所示之被告梁國彥身分證1 張、自用小客車
    駕駛執照1張、上開自用小客車行車執照及保險證各1張、注
    射針筒1支、置物袋及空菸盒各1包，雖均為被告梁國彥所有
    ，惟上開物品，均與起訴案號之同上署99年度偵字第3650號
    案件起訴事實之持有第一級毒品罪、持有第二級毒品純質淨
    重二十公克以上罪之犯行無涉，亦非違禁物，爰均不併予諭
    知宣告沒收之，附此敘明。
據上論斷，應依刑事訴訟法第273 條之1第1項、第299條第1項前
段，毒品危害防制條例第11條第1項、第4項、第10條第1項、第2
項、第23條第2項、第18條第1項前段、槍砲彈藥刀械管制條例第
14條第3項、刑法第11條前段、第55條、第47條第1項、第38條第
1項第1款、第2款前段、第2項、第3項，第51條第5款，判決如主
文。
本案經檢察官翁春鈴到庭執行職務。
中    華    民    國    100    年    1    月    31    日
                       刑事第四庭法  官 施添寶
以上正本證明與原本無異。
如不服本判決應於收受本判決後10日內向本院提出上訴書狀，並
應敘述具體理由，如未敘述上訴理由者，應於上訴期間屆滿後20
日內補提理由書狀於本院（均須按他造當事人之人數附繕本）「
切勿逕送上級法院」。告訴人或被害人如對於本判決不服者，應
具備理由請求檢察官上訴，其上訴期間之計算係以檢察官收受判
決正本之日期為準。
中    華    民    國    100    年    2    月    1     日
                                 書記官 施鴻均
附錄：本案論罪科法條全文
毒品危害防制條例第10條
施用第一級毒品者，處6月以上5年以下有期徒刑。
施用第二級毒品者，處3年以下有期徒刑。
毒品危害防制條例第11條
持有第一級毒品者，處三年以下有期徒刑、拘役或新臺幣五萬元
以下罰金。
持有第二級毒品者，處二年以下有期徒刑、拘役或新臺幣三萬元
以下罰金。
持有第一級毒品純質淨重十公克以上者，處一年以上七年以下有
期徒刑，得併科新臺幣一百萬元以下罰金。
持有第二級毒品純質淨重二十公克以上者，處六月以上五年以下
有期徒刑，得併科新臺幣七十萬元以下罰金。
持有第三級毒品純質淨重二十公克以上者，處三年以下有期徒刑
，得併科新臺幣三十萬元以下罰金。
持有第四級毒品純質淨重二十公克以上者，處一年以下有期徒刑
，得併科新臺幣十萬元以下罰金。
持有專供製造或施用第一級、第二級毒品之器具者，處一年以下
有期徒刑、拘役或新臺幣一萬元以下罰金。
毒品危害防制條例第18條
查獲之第一、二級毒品及專供製造或施用第一、二級毒品之器具
，不問屬於犯人與否，均沒收銷燬之；查獲之第三、四級毒品及
製造或施用毒品之器具，無正當理由而擅自持有者，均沒入銷燬
之。但合於醫藥、研究或訓練之用者，得不予銷燬。
前項合於醫藥、研究或訓練用毒品或器具之管理辦法，由法務部
會同行政院衛生署定之。
槍砲彈藥刀械管制條例第14條
未經許可，製造、販賣或運輸刀械者，處三年以下有期徒刑，併
科新台幣一百萬元以下罰金。
意圖供自己或他人犯罪之用，而犯前項之罪者，處六月以上五年
以下有期徒刑，併科新台幣三百萬元以下罰金。
未經許可，持有或意圖販賣而陳列刀械者，處一年以下有期徒刑
、拘役或新台幣五十萬元以下罰金。
第一項及第二項之未遂犯罰之。